Inventaris van het fotoarchief van de Directie Communicatie van het ministerie van Landbouw, Natuur en Voedselkwaliteit, (1961) 1973-1995
Nationaal Archief, Den Haag
- Negatieven K-serie, 3.
  - Negatieven K 1 - 5571, 73-130; 5571 negatieven
    - K 601 - 700, 81; 100 negatieven
    - K 701 - 800, 82; 100 negatieven
    - K 801 - 850, 83; 50 negatieven
    - K 851 - 901, 84; 50 negatieven
    - K 901 - 1000, 85; 99 negatieven
      Vervallen: K 901
    - K 1001 - 1107, 86; 107 negatieven
    - K 1110 - 1150, 87; 41 negatieven
    - K 1245 - 1340, 88; 96 negatieven
    - K 1341 - 1500, 89; 160 negatieven
    - K 1501 - 1600, 90; 100 negatieven
    - K 1601 - 1688, 91; 89 negatieven
    - K 1689 - 1800, 92; 112 negatieven
    - K 1801 - 1896, 93; 96 negatieven
    - K 1897 - 2000, 94; 104 negatieven
    - K 2001 - 2100, 95; 100 negatieven
    - K 2101 - 2200, 96; 100 negatieven
    - K 2201 - 2316, 97; 116 negatieven
    - K 2317 - 2400, 98; 84 negatieven
    - K 2401 - 2505, 99; 105 negatieven
    - K 2506 - 2600, 100; 95 negatieven
    - K 2601 - 2700, 101; 100 negatieven
    - K 2701 - 2800, 102; 100 negatieven
    - K 2801 - 2899, 103; 99 negatieven
    - K 2900 - 3000, 104; 101 negatieven
    - K 3001 - 3129, 105; 129 negatieven
    - K 3130 - 3197, 106; 68 negatieven
    - K 3201 - 3300, 107; 100 negatieven
    - K 3301 - 3400, 108; 100 negatieven
    - K 3401 - 3500, 109; 100 negatieven
    - K 3501 - 3600, 110; 100 negatieven
    - K 3601 - 3717, 111; 117 negatieven
    - K 3718 - 3776, 112; 59 negatieven
    - K 3777 - 3878, 113; 102 negatieven
    - K 3879 - 3980, 114; 102 negatieven
    - K 3981 - 4082, 115; 102 negatieven
    - K 4083 - 4181, 116; 99 negatieven
    - K 4182 - 4300, 117; 119 negatieven
    - K 4301 - 4400, 118; 100 negatieven
    - K 4401 - 4500, 119; 100 negatieven
    - K 4501 - 4600, 120; 100 negatieven
    - K 4601 - 4700, 121; 100 negatieven
    - K 4701 - 4800, 122; 100 negatieven
    - K 4801 - 4884, 123; 84 negatieven
    - K 4885 - 5000, 124; 116 negatieven
    - K 5001 - 5100, 125; 100 negatieven
    - K 5101 - 5200, 126; 100 negatieven
    - K 5201 - 5300, 127; 100 negatieven
    - K 5301 - 5400, 128; 100 negatieven
    - K 5401 - 5500, 129; 100 negatieven
    - K 5501 - 5571, 130; 73 negatieven